【裁判字號】    97,易,1663
【裁判日期】    980210
【裁判案由】    竊盜
【裁判全文】
臺灣彰化地方法院刑事判決              97年度易字第1663號
公  訴  人  臺灣彰化地方法院檢察署檢察官
被      告  甲○○
                    （現另案於臺灣高雄第二監獄執行）
上列被告因竊盜案件，經檢察官提起公訴（97年度偵緝字第482
號），本院判決如下：
    主  文
甲○○於夜間侵入有人居住之建築物竊盜，累犯，處有期徒刑拾
月。
    事  實
一、甲○○前因竊盜案件，經臺灣士林地方法院（以下稱：士林
    地院）以91年度易緝字第9號判決判處有期徒刑1年，嗣經上
    訴，由臺灣高等法院以91年度上易字第2240號判決駁回上訴
    而告確定；又因贓物案件，經臺灣桃園地方法院（以下稱：
    桃園地院）以91年度易字第1935號判決判處有期徒刑6月確
    定。其後上開二罪經合併定應執行有期徒刑1年4月確定。復
    因竊盜案件，經臺灣臺中地方法院（以下稱：臺中地院）以
    92年度易字第1536號判決判處有期徒刑1年8月確定。上開三
    罪經入監接續執行，於民國95年11月27日縮刑期滿執行完畢
    。詎仍不知悔改，復基於意圖為自己不法所有之竊盜犯意，
    於96年6月13日凌晨2時許之夜間，侵入有人居住之「彰化基
    督教醫院兒童醫院」（位於彰化縣彰化市○○街135號）第
    808 號病房，徒手竊取乙○○所有置於病房內之桃紅色背包
    1只（內有新臺幣20000元、淡水第一信用合作社及郵局提款
    卡各1張及郵局存摺2本等物）得手，旋即於取出乙○○背包
    內之現金20000元後，將該只背包及其內其餘物品丟棄在該
    醫院之某處樓梯間後逃逸。嗣經乙○○報警處理，由警方調
    閱彰化基督教醫院兒童醫院及其附近路口之監視器錄影畫面
    ，而循線查獲。
二、案經乙○○訴由彰化縣警察局彰化分局報告臺灣彰化地方法
    院檢察署檢察官偵查起訴。
    理  由
一、本件為刑事訴訟法第376條第2款所列案件，依同法第284條
    之1規定，由法官獨任審判，先予敘明。
二、按被告以外之人於審判外之言詞或書面陳述，除法律有規定
    者外，不得作為證據，刑事訴訟法第159條第1項固有明文。
    惟被告以外之人於審判外之陳述，雖不符刑事訴訟法第159
    條之1至第159條之4規定（得為證據之情形），而經當事人
    於審判程序同意作為證據，法院審酌該言詞陳述或書面陳述
    作成時之情況，認為適當者，亦得為證據。刑事訴訟法第15
    9條之5第1項定有明文。本判決下列所引用被告甲○○以外
    之人於審判外之言詞及書面陳述，被告及公訴人於本院審理
    中，均同意作為證據；且本院審酌該等陳述作成時之情況，
    並無不適當之情形，復與本案待證事實具有關聯性，故均得
    作為證據。
三、訊據被告對於上開事實坦承不諱；核與證人即告訴人乙○○
    、證人即不知情而搭載被告前往醫院及離去之司機卓聰熊（
    起訴書誤載為卓聰雄）等證述之情節相符，復有彰化基督教
    醫院兒童醫院院內及其附近路口監視器錄影畫面翻拍相片24
    張，以及被告當時叫車之通聯紀錄1份在卷可參。足認被告
    之自白與事實相符，可以採信。本案事證明確，被告上開於
    夜間侵入有人居住之建築物竊盜之犯行，堪以認定。
四、論罪科刑部分：
  (一)核被告所為，係犯刑法第321條第1項第1款之於夜間侵入有
    人居住之建築物竊盜既遂罪。檢察官於起訴書雖認被告所犯
    為刑法第320條第1項之竊盜罪，惟已據公訴檢察官於本院審
    理時，以言詞聲明更正起訴法條為刑法第321條第1項第1款
    之罪，本院自無庸變更起訴法條，附此敘明。
  (二)被告前因竊盜案件，經士林地院以91年度易緝字第9號判決
    判處有期徒刑1年，嗣經上訴，由臺灣高等法院以91年度上
    易字第2240號判決駁回上訴而告確定；又因贓物案件，經桃
    園地院以91年度易字第1935號判決判處有期徒刑6月確定。
    其後上開二罪經合併定應執行有期徒刑1年4月確定。復因竊
    盜案件，經臺中地院以92年度易字第1536號判決判處有期徒
    刑1年8月確定。上開三罪經入監接續執行，於95年11月27日
    縮刑期滿執行完畢一節，有臺灣高等法院被告前案紀錄表1
    份在卷可稽。被告於上開徒刑執行完畢後，5年以內故意再
    犯本件有期徒刑以上之罪，為累犯，應依刑法第47條第1項
    規定加重其刑。
  (三)爰審酌被告除上述累犯前科外，另有竊盜、侵占等犯罪前科
    ，有上開臺灣高等法院被告前案紀錄表在卷可參，素行不佳
    ；被告雖因罹患冠心症、糖尿病、高血壓及高血脂症等疾病
    ，有財團法人奇美醫院之診斷證明書1份在卷可參，而無法
    從事勞力工作，以致求職無著，困於生活而為本件竊盜，但
    其率爾竊取他人財物，無視法紀，侵害他人之財產權，亦屬
    可議；再斟酌其犯罪之動機、目的、手段、所生危害、迄未
    賠償被害人所受損害，以及於犯後坦承犯行等一切情狀，量
    處如主文所示之刑。至於檢察官於起訴書對被告求處有期徒
    刑1年一節，本院經審酌上情，認公訴人所求處之刑度尚屬
    過重，爰不予採納，併此敘明。
據上論斷，依刑事訴訟法第284條之1、第299條第1項前段，刑法
第321條第1項第1款、第47條第1項，判決如主文。
本案經檢察官謝雨青到庭執行職務。
中    華    民    國    98    年    2     月    10    日
                  刑事第八庭    法  官  陳銘壎
以上正本證明與原本無異。
如不服本判決應於收受送達後10日內向本院提出上訴書狀，並應
敘述具體理由；其未敘述上訴理由者，應於上訴期間屆滿後20日
內向本院補提理由書 (均須按他造當事人之人數附繕本)「切勿
逕送上級法院」。
告訴人或被害人對於判決如有不服具備理由請求檢察官上訴者，
其上訴期間之計算係以檢察官收受判決正本之日期為準。
中    華    民    國    98    年    2     月    10    日
                                書記官  楊筱惠
附錄本案論罪科刑法條全文：
中華民國刑法第321條第1項
犯竊盜罪而有左列情形之一者，處6月以上、5年以下有期徒刑：
一  於夜間侵入住宅或有人居住之建築物、船艦或隱匿其內而犯
    之者。
二  毀越門扇、牆垣或其他安全設備而犯之者。
三  攜帶兇器而犯之者。
四  結夥三人以上而犯之者。
五  乘火災、水災或其他災害之際而犯之者。
六  在車站或埠頭而犯之者。


司法院資訊處製作；財團法人民間司法改革基金會備份。
